# 募股清单

提问人：无奈 CPA 时间：2012-02-05 20:43:26
各位，验资准则指南中提到公开募集股本的，需要检查的资料包括募股清单，这到底是份什么样的资料？经查，独立审计实务公告中就有这一说，现在还适用吗？

回答人：chenyiwei
这一规定目前仍有效。募股清单可以向登记公司索取。当然也不一定需要明细到股东的具体名称及其认购股数的信息。

提问人：无奈 CPA 时间：2012-02-06 20:15:05
另外还有一个问题请教陈版，验资报告其他重要事项中CPA与被审验单位在注册资本及实收资本确认方面存在异议，这怎么理解呢？
个人认为如果有异议，还能确认资本到位吗？

回答人：chenyiwei
实务中极其罕见，如果是这种情况，实际上不应接受委托。